臺灣高等法院刑事判決
111年度上訴字第20號
上  訴  人  
即  被  告  廖曉彌




選任辯護人  張本立律師
上列上訴人因詐欺等案件，不服臺灣臺北地方法院110年度審訴
字第1347號，中華民國110年11月15日第一審判決（起訴案號：
臺灣臺北地方檢察署110年度偵字第20264號），提起上訴，本院
判決如下：
    主  文
原判決關於沒收、追徵部分撤銷。
其他上訴駁回。
    事  實
一、廖曉彌知悉金融帳戶為個人信用、財產之重要表徵，具有專
    屬性，於一般情形下，有使用金融帳戶收受、提領需求之人
    ，概均以自己之帳戶進出，以避免假手他人帳戶之風險或爭
    議，其若將金融帳戶提供予不詳之人使用，將可預見遭詐欺
    集團利用為收取、提領詐欺贓款之犯罪工具，若進而為他人
    提領匯入自身金融帳戶之不明款項，再將款項轉交上手之舉
    ，實為詐欺集團中俗稱「車手」之人，且其受指示提領款項
    交付他人，將可能為他人遂行詐欺犯罪並掩飾、隱匿詐欺犯
    罪所得之所在、去向，竟為賺取報酬，仍於民國109年4月間
    ，加入姓名、年籍不詳自稱「建詰」（音譯）、「胡立恆」
    等成年人所屬之詐欺集團（下稱本案詐欺集團；其違反組織
    犯罪防制條例第3條第1項後段之參與犯罪組織罪部分，業經
    繫屬在前之臺灣高等法院臺中分院以109年度金上訴字第158
    1、1582號判處罪刑，並經最高法院以111年度台上字第857
    號駁回上訴確定），意圖為自己不法之所有，共同基於三人
    以上詐欺取財及洗錢之犯意聯絡，提供其所申辦之中國信託
    商業銀行帳號000000000000號帳戶（下稱本案帳戶）之帳號
    予本案詐欺集團作為匯入詐欺款項使用；嗣該詐欺集團成員
    利用交友軟體登錄暱稱「可馨」與劉鍇正經該交友軟體聊天
    後，互以通訊軟體LINE加為好友，向劉鍇正佯稱透過LBC全
    球貿易交易所操作VIX波動率，獲利可期等語之不實話術，
    致劉鍇正陷於錯誤，接續於109年4月13日下午5時56分、57
    分許，匯款新臺幣（下同）5萬元、35000元至本案帳戶（且
    劉鍇正尚因前述不實話術，而分別於：⑴109年4月8日下午7
    時50分許，透過IBON費代碼繳費3000元；⑵109年4月9日下午
    7時20分許，匯款3萬元至廖秋娬名下中國信託商業銀行帳號
    000000000000號帳戶內；⑶109年4月9日下午9時1分、9分許
    ，匯款1萬元、14000元至黃冠霖名下渣打國際商業銀行帳號
    00000000000000號帳戶內；；⑷109年4月15日凌晨0時36分許
    ，匯款42500元至陳彥安名下國泰世華商業銀行帳號0000000
    00000號帳戶內）。廖曉彌即依「建詰」之指示，搭乘由「
    胡立恆」擔任收水、監看成員所駕駛之車輛，接續於同日下
    午6時4分、6分許至臺北市○○區○○路000號中國信託商業銀行
    城北分行所設置之自動櫃員機，提領詐欺款項5萬元、65000
    元（僅其中35000元為劉鍇正受騙匯入之款項）後，透過「
    胡立恆」將款項轉交「建詰」，以此現金層轉交付之方式，
    製造金流斷點，掩飾、隱匿該詐欺犯罪所得之所在、去向。
    終經劉鍇正發覺有異，報警處理，方循線查悉上情。 
二、案經劉鍇正訴由臺北市政府警察局文山第二分局報請臺灣臺
    北地方檢察署檢察官偵查起訴。
    理  由
壹、程序事項：
一、審理範圍：
　　本案僅上訴人即被告廖曉彌（下稱被告）提起上訴，檢察官
    並未提起上訴，依現行刑事訴訟法第348條規定，原判決不
    另為不受理諭知部分（即原判決第6至7頁，被告涉犯參與犯
    罪組織罪部分），自非被告上訴範圍，合先敘明。　　
二、證據能力部分：
    按被告以外之人於審判外之陳述，雖不符刑事訴訟法第159
    條之1至第159條之4之規定，而經當事人於審判程序同意作
    為證據，法院審酌該言詞陳述或書面陳述作成時之情況，認
    為適當者，亦得為證據。又當事人、代理人或辯護人於法院
    調查證據時，知有第159條第1項不得為證據之情形，而未於
    言詞辯論終結前聲明異議者，視為有前項之同意，同法第15
    9條之5亦有明定。查本件檢察官、被告、辯護人就本判決下
    列所引被告以外之人於審判外陳述之證據能力均不予爭執，
    迄至言詞辯論終結，亦未對該等證據之證據能力聲明異議，
    本院審酌該些供述證據作成時，核無違法取證或其他瑕疵，
    認為以之作為本案之證據屬適當，自有證據能力。其餘資以
    認定被告犯罪事實之非供述證據，均查無違反法定程序取得
    之情形，依刑事訴訟法第158條之4反面規定，亦具證據能力
    。
貳、實體部分：
一、認定犯罪事實之證據及理由：
    訊據被告承認犯普通詐欺取財罪、洗錢罪，然矢口否認知悉
    本案已構成三人以上之加重詐欺取財要件。辯護意旨並稱：
    除被告自白外，並無其他證據足資補強已有三人以上參與本
    案犯罪之事實等語。經查：
　㈠被告對於提供本案帳戶予「建詰」作為收取詐欺款項之用，
    並依「建詰」指示搭乘「胡立恆」駕駛之車輛於上開時間、
    地點提領詐欺贓款並層轉上繳之事實，於本院審理時坦認不
    諱（見本院卷第184、191頁），並有本案帳戶之存款交易明
    細、提款時之監視器錄影畫面翻拍照片等在卷可稽（見109
    年度偵字第18434卷，下稱偵卷，第91、314、315頁）；而
    告訴人劉鍇正遭詐欺而於前揭時間匯款5萬元、35000元至本
    案帳戶之情，業經告訴人於警詢時指訴甚明（見偵卷第23至
    29頁），並有告訴人提供之網路銀行交易紀錄存卷可查（見
    偵卷第121、123頁）。故前揭事實，首堪認定。
　㈡法院認定事實，並不悉以直接證據為必要，其綜合各項調查
    所得證據，事實審法院本於合適之推理作用而為判斷，自為
    法之所許。又我國刑事訴訟法對於補強證據之種類，並未設
    限制，故不問其為直接證據、間接證據或係情況證據，均得
    為補強證據。而證據法所謂之佐證法則，所補強者，非以事
    實之全部為必要，只須因補強證據與供述證據之相互參酌，
    而足使犯罪事實獲得確信者，即足當之（最高法院110年度
    台上字第4961號判決參照）。又刑事訴訟法就證據之證明力
    ，雖採自由心證主義，將證據之證明力，委由法官評價，但
    仍應受刑事訴訟法第155條第2項外部性界限及同條第1項但
    書內部性界限之限制。亦即，凡有證據能力經合法調查之證
    據，包括直接證明待證事實之直接證據、可得推論直接事實
    之間接證據，及推論證據證明力之輔助證據，皆為法院評價
    之對象，由法官本於生活經驗上認為確實之經驗法則及理則
    上當然之論理法則，以形成確信之心證。是心證之形成，來
    自於經嚴格證明之證據資料之推理作用；有由一個證據而形
    成者，亦有賴數個證據彼此形成而獲得者，因此如何從無數
    之事實證據中，擇其最接近事實之證據，此為證據之評價問
    題。在數個證據中，雖均不能單獨證明全部事實，但如各證
    據間具有互補或關聯性，事實審法院自應就全部之證據，經
    綜合歸納之觀察，依經驗法則衡情度理，本於自由心證客觀
    判斷，方符真實發現主義之精神（最高法院110年度台上字
    第2803號判決參照）。另按共同實施犯罪行為之人，在合同
    意思範圍以內，各自分擔犯罪行為之一部，相互利用他人之
    行為，以達其犯罪之目的者，即應對於全部所發生之結果，
    共同負責。又共同正犯之成立，祇須具有犯意之聯絡及行為
    之分擔，既不問犯罪動機起於何人，亦不必每一階段犯行，
    均須參與（最高法院著有28年台上字第3110號、34年台上字
    第682號判決意旨參照）。換言之，行為人彼此在主觀上有
    相互利用對方行為，充當自己犯罪行為之意思，客觀上又呈
    現分工合作，彼此互補，協力完成犯罪之行為模式，即能成
    立。從而，於數人參與犯罪之場合，只須各犯罪行為人間，
    基於犯意聯絡，同時或先後參與分擔部分行為，以完成犯罪
    之實現，即應對整體犯行負全部責任，不以參與人「全程」
    參與犯罪所有過程或階段為必要，此「一部行為全部責任」
    原則之運用，對於多人分工合作，各自遂行所分擔之部分行
    為，使各部分犯行無縫銜接，以共同完成詐騙被害人款項之
    目的等現代型多數參與犯之類型而言，尤為重要。而以現今
    詐欺集團詐騙之犯罪型態及模式，詐欺集團成員分工細緻，
    各犯罪階段緊湊相連，仰賴多人縝密分工，相互為用，方能
    完成之集團性犯罪，雖各共同正犯僅分擔實行其中部分行為
    ，仍應就全部犯罪事實共同負責；是以部分詐欺集團成員縱
    未直接對被害人施以詐術，如有接收人頭帳戶金融卡供為其
    他成員實行詐騙所用，或配合提領款項，從中獲取利得，餘
    款交付其他成員等行為，均係該詐欺集團犯罪歷程不可或缺
    之重要環節，尤以當被害人遭詐欺集團成員詐騙後，雖已將
    款項匯入詐欺集團指定之人頭帳戶，仍有賴「車手」實際提
    領，是分擔配合提領款項之「車手」，為具有決定性之重要
    成員之一，且係以自己犯罪之意思，參與部分犯罪構成要件
    之行為，其在本案犯行之合同犯意內，各自分擔犯罪行為之
    一部，而相互利用其他詐欺集團成員之部分行為以遂行犯罪
    之目的，即應就其所參與並有犯意聯絡之犯罪事實同負全責
    。查：
　⒈被告於警詢時供稱：108年12月間我在臺北市中山區之君悅酒
    店認識1位客人，他說要介紹我1個比較好賺錢的工作，要我
    留LINE給他，於109年3月間，這位客人突然約我出來，告訴
    我工作內容是有人會匯錢到我的銀行帳戶內，只要我領出來
    給他即可；109年4月13日我第1次領錢，該名客人先用LINE
    語音打給我，說會有人載我去領錢，開車的人會陪同我一起
    去領，領完把錢交給開車的人即可，提領時他會在車上等我
    ，我就在臺北市的各地ATM旁等待，客人會通知我下車領錢
    ，領完就換ATM再領，每天約領7至8次，只做了3天，因卡片
    被鎖就沒做了等語（見偵卷第278至280頁）；於偵查時自陳
    ：當時我在酒店上班，有客人叫我幫忙，匯到我帳戶的現金
    都是我領的，錢是交給「建詰」，他後面還有拿給上面的，
    他叫我戶頭借他等語（見偵卷第236至237頁）；再於本院審
    理時供陳：「建詰」是我在君悅酒店認識的客人，「胡立恆
    」是「建詰」指派駕車載我去領款的人等語在案（見本院卷
    第184頁）。參以卷存被告當日各次提領款項之監視器畫面
    翻拍照片（見偵卷第313至316頁；包含另案之提款行為），
    被告提款地點遍及新北市蘆洲區長榮路、蘆洲區三民路、臺
    北市中山區松江路、民生東路2段、新北市五股區成泰路3段
    等地點，可見提款位置多變，且涉及區域甚廣，不僅在臺北
    市區內，尚包含新北市蘆洲區、五股區，核與被告所稱乃依
    「建詰」以通訊軟體通知、指示，搭乘「胡立恆」駕駛之車
    輛前往提款等情狀，相互吻合，互為補強，足認被告前揭歷
    次陳述之內容並非子虛，應屬信實。再者，被告亦坦承：「
    建詰」乃於君悅酒店認識的客人、見過這個人，但之前不認
    識「胡立恆」，取款前與「建詰」聯絡之過程，「胡立恆」
    都沒有參與等語在卷（見本院卷第184至185頁），堪認被告
    見過並認識「建詰」本人，且本案乃經「建詰」指示所為，
    被告對於「建詰」並非陌生、毫不相識，倘「建詰」與「胡
    立恆」為同一人，被告豈可能表明先前不認識「胡立恆」一
    語？且由被告前稱：我在臺北市的各地ATM旁等待，客人（
    按指「建詰」）會通知我下車領錢，領完就換ATM再領等語
    ，可見被告乃係於車上等候「建詰」之取款通知，既然駕車
    搭載被告取款之「胡立恆」並未參與取款前之聯繫過程，亦
    徵「建詰」與「胡立恆」並非同一無誤。故被告於本院審理
    時辯稱：不清楚「建詰」、「胡立恆」是否為同一人云云，
    顯屬事後卸責之詞，不足採信。辯護意旨雖請求傳喚「胡立
    恆」到庭，欲證明是否與「建詰」乃同一人（見本院卷第10
    1頁），但此部分業經本院審認如上，難認有何調查之必要
    性，併予說明。　
　⒉被告於案發時為智識正常之成年人，對於「建詰」向其借用
    帳戶收受款項，連提款如此單純輕易之工作亦委請被告擔任
    ，甚而交付款項亦非「建詰」本人向其收取，尚指派「胡立
    恆」駕車搭乘被告收取後上繳，自可推知「建詰」、「胡立
    恆」所屬集團分工細密，而有多人共同從事詐欺行為，且本
    案事實上包含被告、「建詰」及被告於偵查中所稱之「建詰
    上面的人」、「胡立恆」及對告訴人施行詐欺之電信流及網
    路流等成員，足認本案詐欺集團成員已逾3人以上，且為被
    告所認知，被告所為自當符合「三人以上共同犯之」之加重
    詐欺取財要件。
　㈢另由前揭說明，可知被告所參與之本案詐欺集團，其成員係
    以詐騙他人金錢獲取不法所得為目的，且集團成員負責對告
    訴人直接實施詐騙，再由被告提領詐欺款項、上繳詐欺款項
    予「「胡立恆」，嗣由「胡立恆」輾轉交予「建詰」、集團
    上層成員，是被告所參與者，係透過縝密之計畫與分工，成
    員彼此相互配合，組織內分工嚴謹、層級分明之加重詐欺罪
    ，屬洗錢防制法第3條第1款所稱特定犯罪，且其等共同遂行
    移轉犯罪所得予本案詐欺集團上游成員之行為，使警方及司
    法機關難以溯源追查犯罪所得之蹤跡與後續犯罪所得持有者
    ，確已製造金流斷點，則前開特定犯罪所得財物之去向及所
    在業遭隱匿，是被告所為，自屬隱匿特定犯罪所得之去向、
    所在之部分行為，自合於洗錢防制法第2條第2款所定隱匿特
    定犯罪所得之來源、去向之要件，為洗錢行為無訛。
  ㈣綜上所述，本件事證明確，被告犯行堪予認定，應依法論科
    。
二、論罪：
  ㈠核被告所為，係犯洗錢防制法第2條第2款、第14條第1項之一
    般洗錢罪，及刑法第339條之4第1項第2款之三人以上共同犯
    詐欺取財罪。
　㈡被告與「建詰」、「胡立恆」、其他本案詐欺集團成員間，
    互有犯意聯絡、行為分擔，應論以共同正犯。另刑法第339
    條之4第1項第2款之三人以上共同犯詐欺取財罪，其本質即
    為共同犯罪，主文毋庸再於「三人以上共同犯詐欺取財罪」
    前再記載「共同」（最高法院83年度台上字第2520號刑事判
    決意旨參照），併此敘明。　　
　㈢本案告訴人因遭詐欺之同日數次匯款行為，及被告基於同一
    收取詐欺贓款、洗錢之單一目的，於同一地點、密切接近之
    時間內提領告訴人所匯款項之行為，均係侵害同一告訴人之
    財產法益，各行為之獨立性薄弱，依一般社會健全觀念，難
    以強行分開，應依接續犯論以一罪。　　
　㈣被告以一行為同時觸犯上開二罪名，係為求詐得告訴人之金
    錢，犯罪目的單一，各行為間亦有局部同一之情形，為想像
    競合犯，應依刑法第55條規定，從一重之三人以上共同詐欺
    取財罪處斷。另公訴意旨雖未敘及洗錢罪名，但此部分與三
    人以上共同詐欺取財罪間，既有想像競合犯之裁判上一罪關
    係，為起訴效力所及，且經本院審理時告知此部分罪名及事
    實（見本院卷第183、190頁），本院自應併予審理。
　㈤按想像競合犯之處斷刑，本質上係「刑之合併」。其所謂從
    一重處斷，乃將想像競合犯組成之評價上數罪，合併為科刑
    一罪，其所對應之刑罰，亦合併其評價上數罪之數法定刑，
    而為一個處斷刑。易言之，想像競合犯侵害數法益者皆成立
    犯罪，論罪時必須輕、重罪併舉論述，同時宣告所犯各罪名
    ，包括各罪有無加重、減免其刑之情形，亦應說明論列，量
    刑時併衡酌輕罪部分量刑事由，評價始為充足，然後依刑法
    第55條前段規定「從一重處斷」，非謂對於其餘各罪可置而
    不論。因此，法院決定處斷刑時，雖以其中最重罪名之法定
    刑，做為裁量之準據，惟於裁量其輕重時，仍應將輕罪合併
    評價在內（最高法院108年度台上字第4405、4408號判決意
    旨）。且除非輕罪中最輕本刑有較重於重罪之最輕本刑，而
    應適用刑法第55條但書規定重罪科刑之封鎖作用，須以輕罪
    之最輕本刑形成處斷刑之情形以外，則輕罪之減輕其刑事由
    若未形成處斷刑之外部性界限，自得將之移入刑法第57條或
    第59條之科刑審酌事項內，列為是否酌量從輕量刑之考量因
    子。是法院倘依刑法第57條規定裁量宣告刑輕重時，一併具
    體審酌輕罪部分之量刑事由，應認其評價即已完足，尚無過
    度評價或評價不足之偏失（最高法院109年度台上字第3936
    號判決意旨參照）。洗錢防制法第16條第2項規定：「犯前2
    條之罪，在偵查或審判中自白者，減輕其刑。」被告於原審
    、本院審理時自白此洗錢罪名，原應依洗錢防制法第16條第
    2項規定減輕其刑，然此係屬想像競合犯其中之輕罪，僅得
    由本院於後述量刑時一併衡酌該部分減輕其刑事由，即屬評
    價完足。
　㈥按刑法第59條規定之酌量減輕其刑，必須犯罪另有特殊之原
    因與環境，在客觀上足以引起一般同情，認為即使予以宣告
    法定最低度刑，猶嫌過重者，始有其適用。此所謂法定最低
    度刑，固包括法定最低本刑，惟遇有其他法定減輕之事由者
    ，則應係指適用其他法定減輕事由減輕其刑後之最低度刑而
    言，猶認其犯罪之情狀顯可憫恕，即使科以該減輕後之最低
    度刑仍嫌過重者，始得適用刑法第59條規定酌量減輕其刑。
    經查，詐欺集團犯罪已是當今亟欲遏止防阻之犯罪類型，被
    告所為嚴重破壞社會治安、人與人之間之信賴及經濟社會之
    穩定，衡酌其生活、經濟狀況相較其犯罪情狀，難認有何情
    堪憫恕之處，縱論以加重詐欺取財罪刑尚無情輕法重之憾，
    自無刑法第59條規定適用之餘地。　
三、駁回上訴之理由：
  ㈠原審審理結果，認被告所犯三人以上共同詐欺取財罪，事證
    明確，而適用洗錢防制法第14條第1項、第16條第2項，刑法
    第11條前段、第28條、第339條之4第1項第2款、第55條等規
    定，並審酌被告正值青年，竟不思以正途賺取金錢，貪圖可
    輕鬆得手之不法利益，參與本案詐欺集團負責提供帳戶，並
    擔任車手提領詐欺款項，從事勞力與報酬顯不相當之提領、
    轉交金錢工作，助長詐欺犯罪，危害社會治安，欠缺尊重他
    人財產法益之守法觀念，不僅造成被害人財產損失，更製造
    金流斷點，掩飾詐欺集團不法所得之去向，妨害金融市場及
    民生經濟，徒增犯罪偵查之困難程度，應予非難。惟考量被
    告犯後坦承犯行，合於洗錢防制法第16條第2項所定減輕其
    刑事由，於本案犯行結構中，係受詐欺集團成員指揮、提供
    帳戶、及依指示提領、傳遞金錢之角色，並非居主導、核心
    地位之涉案情節、參與程度，可獲取利益有限，且於原審審
    理期間與告訴人達成調解協議等犯後態度；並審酌被告所陳
    之智識程度、家庭經濟、生活狀況，暨被告所為本案犯行之
    犯罪動機、目的、手段、所參與本案犯行之分工、因此所獲
    得不法報酬等一切情狀，量處有期徒刑1年等語。經核原判
    決認事用法，洵無違誤，量刑亦屬妥適，應予維持。
  ㈡被告雖上訴主張本案不構成「三人以上共同犯之」之加重詐
    欺取財要件，然本件業依卷內各項證據資料，就被告所辯之
    詞，詳為論述、一一指駁，被告仍執前開陳詞否認此罪，而
    指摘原判決不當，難認可採；另被告請求依刑法第59條酌減
    其刑，但本案並無該條規定之適用，亦說明如前。故被告之
    上訴為無理由，應予駁回。
　㈢至於被告雖上訴請求給予緩刑之宣告（見本院卷第93頁），
    惟被告前因詐欺案件，經臺灣高等法院臺中分院以109年度
    金上訴字第1581、1582號判處應執行有期徒刑1年4月，並甫
    經最高法院以111年度台上字第857號駁回上訴確定，而與刑
    法第74條第1項之要件不符，自礙難予以緩刑之宣告。　
四、撤銷改判之理由：
  ㈠原審就被告上揭犯行，諭知沒收、追徵犯罪所得6666元，固
    非無見。然查：被告於警詢中明確陳稱：我從109年4月13日
    第1次去領錢，每天約領7至8次，我只做3天，我做3天約拿
    到2萬元左右等語（見偵查卷第278至280頁）；再經本院勾
    稽本案帳戶之存款交易明細（見偵卷第91頁），於109年4月
    13日匯入款項之帳號或相對人，共計有8個不同帳戶或相對
    人，亦即至多有8位不同之被害人因詐欺而轉帳或匯款至本
    案帳戶（含本案告訴人及臺灣高等法院臺中分院109年度金
    上訴字第1581、1582號之被害人張亞畇），核與被告前述每
    天約領7至8次一語相符，足見被告前揭陳述，可堪採信。則
    被告本案之報酬應計為833元（計算式：2萬元÷3÷8≒833元，
    小數點以下無條件捨去），原判決認本案犯罪所得為6666元
    ，容有誤會；且被告於原審審理時，以7萬5000元與告訴人
    達成調解且自110年11月起皆按期履行給付（即迄今已給付4
    萬5000元）一情，有原審法院110年度審附民移調字第1086
    號調解筆錄、匯款單據及本院公務電話查詢紀錄表在卷可查
    （見原審卷第67頁；本院卷第105至109、197頁），考量被
    告上開賠償金額遠高於本次犯行之犯罪所得，已達到刑法剝
    奪犯罪所得、避免被告持續保有犯罪所得之目的，故認若仍
    就被告此部分犯罪所得宣告沒收、追徵價額，對於被告將有
    過苛之情形，爰依刑法第38條之2第2項規定不予宣告沒收或
    追徵價額；原判決未及審酌被告已按期履行之上情，而諭知
    沒收、追徵，稍有未當。原判決關於沒收、追徵部分既有上
    開可議之處，自應由本院予以撤銷。
　㈡另被告於原審審理時雖辯稱：未取得任何報酬云云，但審酌
    「建詰」僅為被告於酒店認識之客人，由被告並不知悉「建
    詰」之真實姓名、年籍資料，堪認其2人並無特殊情誼或密
    切關係，而被告於警詢時已陳稱：「建詰」是要介紹賺錢之
    工作機會給我一語甚明，且由前述當日各次提領款項之監視
    器畫面翻拍照片，可知被告提款之地點遍及多地，基於前揭
    說明，被告當無於未收到任何報酬之情況下，即願配合「建
    詰」之指示往返各地提款，故被告於原審所稱未取得任何報
    酬云云，實不足採。至於洗錢防制法第18條第1項雖規定：
    犯洗錢防制法第14條之罪，其所移轉、變更、掩飾、隱匿、
    收受、取得、持有、使用之財物或財產上利益，沒收之。惟
    該條並未有「不問屬於犯罪行為人與否均沒收」之明文，自
    仍以屬於被告所有者為限，始應予沒收，則被告於本案提領
    之款項，業已上繳，被告並未取得所有權或事實上管領權，
    自無從依前開規定對其宣告沒收該筆款項，末予敘明。　 
據上論斷，應依刑事訴訟法第368條、第369條第1項前段，判決
如主文。
本案經檢察官李建論提起公訴，檢察官孟玉梅到庭執行職務。
中　　華　　民　　國　　111 　年　　5 　　月　　31　　日
                  刑事第十五庭  審判長法　官  陳芃宇
                                      法　官  陳勇松
                                      法　官  陳俞伶
以上正本證明與原本無異。
如不服本判決，應於收受送達後20日內向本院提出上訴書狀，其
未敘述上訴之理由者並得於提起上訴後20日內向本院補提理由書
（均須按他造當事人之人數附繕本）「切勿逕送上級法院」。
                                      書記官  朱家麒
中　　華　　民　　國　　111 　年　　6 　　月　　1 　　日
 
附錄：本案論罪科刑法條全文
中華民國刑法第339條之4
犯第339條詐欺罪而有下列情形之一者，處1年以上7年以下有期
徒刑，得併科1百萬元以下罰金：
一、冒用政府機關或公務員名義犯之。
二、三人以上共同犯之。
三、以廣播電視、電子通訊、網際網路或其他媒體等傳播工具，
    對公眾散布而犯之。
前項之未遂犯罰之。

洗錢防制法第14條
有第二條各款所列洗錢行為者，處7年以下有期徒刑，併科新臺
幣5百萬元以下罰金。
前項之未遂犯罰之。
前二項情形，不得科以超過其特定犯罪所定最重本刑之刑。